【裁判字號】    92,抗,329
【裁判日期】    921209
【裁判案由】    聲請撤銷緩刑
【裁判全文】
臺灣高等法院高雄分院刑事裁定          九十二年度抗字第三二九號
    抗  告  人
    即 受 刑人  甲○○
右抗告人因聲請撤銷緩刑案件，不服臺灣屏東地方法院九十年度撤緩字第三一號中華
民國九十年八月七日第一審裁定（臺灣屏東地方法院檢察署九十年度執聲字第四四一
號），提起抗告，本院裁定如左：
      主      文
原裁定撤銷。
      理      由
一、本件原審以受刑人甲○○因公共危險案件，經台灣高雄地方法院於民國（下同）
    八十九年六月二十一日以八十九年度訴字第九四四號判處有期徒刑三月，緩刑二
    年，緩刑期內付保護管束，於八十九年九月二十一日確定，因受刑人即受保護管
    束人於緩刑付保護管束期間，屢未報到，經通知、告誡及警察協尋，均無成果，
    違反保安處分執行法第七十四條之二第四、五款：「對於身體健康、生活情況及
    工作環境等，每月至少向執行保護管束者報告一次；非經執行保護管束者許可，
    不得離開受保護管束地，離開十日以上時，應經檢察官核准」之規定，情節重大
    ，而依檢察官之聲請，為撤銷緩刑之裁定，固非無見。
二、按受保護管束人違反前條（即第七十四條之二）各款情形之一，情節重大者，檢
    察官得聲請撤銷保護管束或緩刑之宣告，保安處分執行法第七十四條之三第一項
    定有明文。故撤銷緩刑之宣告，以受保護管束人違反保安處分執行法第七十四條
    之二各款情形之一，且情節重大者為必要。
三、經查，本件台灣高雄地方法院檢察署檢察官於九十年一月十六日以雄檢茂莊字九
    十執護一二七字第三九六０號函，通知受刑人甲○○，以其未於九十年一月報到
    ，違反保護管束期間應遵守事項，予以告誡一次，並通知於九十年一月三十一日
    報到執行保護管束。該函文經郵寄送達，因受刑人甲○○「遷移不明」，未能送
    達。該署又於九十年二月十四日以雄檢茂莊九十執護一二七字第一００四八號函
    ，囑託屏東縣警察局屏東分局協助查尋。屏東縣警察局屏東分局經通報協尋，而
    於九十年三月五日以（九十）屏警分刑六字第一七０八六號函覆「受保護管束人
    甲○○現行蹤不明」。台灣高雄地方法院檢察署檢察官又於九十年四月十三日以
    雄檢茂莊九十執護一二七字第二二０七二號函通知受刑人甲○○於九十年四月十
    八日報到執行保護管束。該函文經郵寄送達，仍因「查無此人」，而未能送達。
    凡此，有上開函件及送達信封簽註附卷可稽。是受刑人甲○○離開受保護管束地
    十日以上，未經報准，固可認定。惟受刑人甲○○自八十八年六月十六日起至九
    十年四月二日止，係入伍服常備兵役，此有退伍令影本在卷足憑。且依前開八十
    九年度訴字第九四四號判決理由所載，受刑人甲○○係在服役中。是前開通知告
    誡及於九十年一月三十一日報到執行保護管束之函文，並未依刑事訴訟法第六十
    二條準用民事訴訟法第一百二十九條規定囑託該管軍事機關或長官為之，已有違
    誤。而屏東縣警察局屏東分局之協助查尋未果之覆函，亦未切實際。台灣高雄地
    方法院檢察署檢察官於九十年四月十三日之通知於九十年四月十八日報到執行保
    護管束，雖在受刑人甲○○退伍之後，但因先前之不合法送達，及非妥適之協尋
    ，受刑人甲○○均未知悉檢察官執行保護管束之通知，而僅一次之無法送達，能
    否謂情節重大，非無審酌之處。原審就上開各情，未予審酌，遽以受刑人甲○○
    違反保安處分執行法第七十四條之二第四、五款情形，且情節重大，而為撤銷緩
    刑之宣告，尚有未洽。抗告意旨指摘原裁定不當，非無理由，應由本院將原裁定
    撤銷，由原審法院另為妥適之裁定。
據上論斷，應依刑事訴訟法第四百十三條前段，裁定如主文。
中    華    民    國     九十二     年      十二      月       九       日
                              臺灣高等法院高雄分院刑事第五庭
                                  審判長法官  吳水木
                                        法官  趙文淵
                                        法官  洪慶鐘
右正本證明與原本無異。
不得再抗告。
                                      書記官  彭筱瑗
中    華    民    國     九十二     年      十二      月       十       日
                                                                        Ｆ


司法院資訊處製作；財團法人民間司法改革基金會備份。
